【裁判字號】    99,易,2771
【裁判日期】    991014
【裁判案由】    業務侵占
【裁判全文】
臺灣臺中地方法院刑事判決              99年度易字第2771號
公  訴  人  臺灣臺中地方法院檢察署檢察官
被      告  乙○○
上列被告因業務侵占案件，經檢察官提起公訴（99年度偵字第96
08號），嗣因被告就被訴事實為有罪之陳述，經本院告知簡式審
判程序之意旨，並聽取公訴人、被告之意見後，本院合議庭裁定
由受命法官獨任依簡式審判程序審理，判決如下：
    主    文
乙○○犯業務侵占罪，處有期徒刑陸月，如易科罰金，以新臺幣
壹仟元折算壹日。又犯業務侵占罪，處有期徒刑陸月，如易科罰
金，以新臺幣壹仟元折算壹日。應執行有期徒刑拾月，如易科罰
金，以新臺幣壹仟元折算壹日。緩刑參年。並應依如附表所示本
院臺中簡易庭民國99年9月30日99年度司中調字第2260號調解程
序筆錄調解成立內容之給付方法，給付新臺幣拾貳萬壹仟柒佰伍
拾元與被害人堡先文具有限公司。
    犯罪事實
一、乙○○自民國94年6月起，受僱於堡先文具有限公司（設臺
    中市南屯區○○○路333號1樓，下稱堡先公司），任業務人
    員，負責接洽客戶、收取貨款等工作，屬從事業務之人。詎
    其於98年12月間某日，至臺中縣大雅鄉○○路296-10號，向
    堡先公司客戶興啟揚五金有限公司（下稱興啟揚公司）收取
    支票1張後（票號AB0000000號、發票日99年1月31日、發票
    人興啟揚公司、付款人臺灣銀行大雅分行、票面金額新臺幣
    （下同）5萬5250元），竟意圖為自己不法之所有，未將該
    支票繳回堡先公司，而以變易持有為所有之意思，予以侵占
    入己，嗣並持以向不知情之陳家偉周轉調現，供己清償債務
    。98年12月底，乙○○為清償己債，又另行起意，意圖為自
    己不法所有，利用其至興啟揚公司取得支票1張（票號AB000
    0000號、發票日99年2月28日、發票人興啟揚公司、付款人
    臺灣銀行大雅分行、票面金額6萬6500元）之機會，持該支
    票向1真實姓名、年籍不詳成年人，名為「梁真福」（音同
    ）之人周轉調現，而予侵占入己。嗣因乙○○向堡先公司負
    責人馬福華偽稱前開2紙支票遺失，馬福華乃委請興啟揚公
    司負責人蔡啟揚向臺灣銀行大雅分行辦理支票掛失，並填具
    遺失票據申報書轉由警局查辦，始查悉上情。
二、案經臺中市警察局第六分局報告臺灣臺中地方法院檢察署檢
    察官偵查起訴。
    理    由
一、本件係經被告於準備程序期日為有罪之陳述，而經本院合議
    庭裁定由受命法官獨任以簡式審判程序加以審理，則依據刑
    事訴訟法第273 條之2 、同法第159 條第2 項之規定，不適
    用傳聞法則有關限制證據能力之相關規定；並得依同法第31
    0 條之2 之準用同法第454 條之規定製作略式判決書，依法
    僅需記載犯罪事實、證據名稱及應適用之法條，並得以簡略
    方式為之，如認定之犯罪事實、證據及應適用之法條，與檢
    察官聲請簡易判決處刑書或起訴書之記載相同者，得引用之
    ，合先敘明。
二、訊據被告乙○○對於上開2次侵占業務上持有，應交付給堡
    先公司支票之行為坦承不諱，核與堡先公司負責人馬福華於
    警詢及偵訊筆錄所述相符，並與陳家偉、蔡啟陽於警詢之供
    述一致，且有掛失止付票據提示人資料查報表1紙、支票影
    本及其退票理由單各1紙、堡先公司委請興啟陽公司止付之
    信函1紙、遺失票據申報書2紙、堡先文具有限公司99年2 月
    客戶對帳總表1張、及出貨單7張、法務部票據信用資訊連結
    作業查詢明細表1份、勞工保險卡2張、堡先文具有限公司出
    貨單8張等在卷可為佐證，被告2次業務侵占犯行應可認定。
三、核被告乙○○所為2次侵占業務上持有之支票之行為，均係
    犯刑法第336條第2項之業務侵占罪。被告2次侵占行為、時
    間不同、犯意各別，應分論併罰。爰審酌被告素無犯罪前科
    、及本件侵占之數額、告訴人所受之損害、暨其犯罪後坦承
    犯行，且已與被害人達成和解，犯後態度尚屬良好等一切情
    狀，各量處如主文所示之刑，並定其應執行之刑，及易科罰
    金之折算標準。末按，被告前無任何經法院判處有罪之前科
    素行，此有臺灣高等法院被告前案紀錄表在卷可稽。被告願
    意賠償被害人，成立民事調解，有卷附調解程序筆錄可憑。
    被告因一時失慮，致罹刑章，並能坦承犯行，深表悔悟，經
    此論罪科刑之教訓，應知所警惕，信無再犯之虞。本院認被
    告所宣告之刑，以暫不執行為適當，爰依刑法第74條第1項
    第1款規定，併宣告緩刑3年，以勵自新。又「緩刑宣告，得
    斟酌情形，命犯罪行為人向被害人支付相當數額之財產或非
    財產上之損害賠償。」刑法第74條第2項第3款，定有明文。
    被告與被害人於99年9 月30日成立調解，被告願意賠償被害
    人121750元，並分期支付等情，有本院99年9月30日99年度
    司中調字第2260號調解程序筆錄影本，在卷可憑（見本院卷
    第14頁）。本院斟酌被害人權益，並給予被告自新機會，認
    於被告緩刑期間，課予依調解內容履行之負擔，應屬適當，
    爰併命被告依該調解筆錄調解成立內容，支付121750元予被
    害人，併此敘明。
據上論斷，應依刑事訴訟法第273條之1第1項、第299條第1項前
段，刑法第336條第2項、第41條第1項前段、第8項、第51條第5
款、第74條第1項第1款、第2項第3款，刑法施行法第1條之1第1
項、第2項前段，判決如主文。
本件經檢察官甲○○到庭執行職務。
中    華    民    國    99    年    10    月    14    日
                  刑事第十五庭  法  官  劉國賓
以上正本證明與原本無異。
如不服本判決應於收受判決後10日內向本院提出上訴書狀，並應
敘述具體理由；其未敘述上訴理由者，應於上訴期間屆滿後20日
內向本院補提理由書（均須按他造當事人之人數附繕本）「切勿
逕送上級法院」。
                                書記官  張隆成
中    華    民    國    99    年    10    月    14    日
附表：
本院臺中簡易庭民國99年9月30日99年度司中調字第2260號調解
程序筆錄調解成立內容之給付方法：
自民國100年1月10日起至101年12月10日止，於每月10日前各給
付伍仟元，於102年1月10日前給付壹仟柒佰伍拾元，至全部清償
完畢止。
附錄論罪科刑法條：
中華民國刑法第336條
（公務公益侵占罪、業務侵占罪）
對於公務上或因公益所持有之物，犯前條第 1 項之罪者，處 1
年以上 7 年以下有期徒刑，得併科 5 千元以下罰金。
對於業務上所持有之物，犯前條第 1 項之罪者，處 6 月以上
5 年以下有期徒刑，得併科 3 千元以下罰金。
前二項之未遂犯罰之。

司法院資訊處製作；財團法人民間司法改革基金會備份。
